【裁判字號】    98,抗,958
【裁判日期】    980930
【裁判案由】    聲請再審
【裁判全文】
臺灣高等法院刑事裁定                   98年度抗字第958號
抗  告  人  甲○
上列抗告人因詐欺案件，不服臺灣板橋地方法院中華民國98年8
月31日裁定（98年度聲再字第41號），提起抗告，本院裁定如下
：
    主  文
抗告駁回。
    理  由
一、本件抗告意旨略以：抗告人受判處有期徒刑肆月確定，工作
    、收入及生計均因此受到莫大影響，因職業駕駛登記證將被
    註銷，將喪失近二十年來長期依賴之駕駛工作。抗告人於經
    濟上處於負債狀態，健康方面有高血壓、鼻炎與B 型肝炎帶
    原，抗告人經濟和健康狀況皆堪慮。抗告人確無幫助詐欺犯
    行，懇請法官能依刑事訴訟法第158 條之4 及第163 條第2
    項後段規定，准予聲請再審。
二、原裁定以聲請人因幫助詐欺案件，經該院以97年度簡上字第
    1214號判決駁回聲請人上訴並同時宣告緩刑2 年確定。聲請
    人聲請再審，惟其再審理由僅就原確定判決理由之論述為辯
    駁，並未提出具體證據或敘明證據方法，與刑事訴訟法第42
    9 條規定不合，其再審聲請程序違背法定程式，且無從命其
    補正，而駁回其再審聲請。
三、查有罪之判決確定後，為受判決人之利益聲請再審，必其聲
    請之理由合於刑事訴訟法第420 條第1 項所定情形之一及第
    421 條有足以影響於判決之重要證據漏未審酌者，始准許之
    。又「刑事訴訟法第413 條第1 項第6 款（現行條文第420
    條第1 項第6 款）所謂發見之新證據，係指該項證據，事實
    審法院於判決前因未經發見，不及調查斟酌，至其後始行發
    見者而言，若判決前已經當事人提出或聲請調查之證據，經
    原法院捨棄不採者，即非該條款所謂發見之新證據，不得據
    為聲請再審之原因。」（最高法院28年抗字第8 號判例），
    又所謂確實之新證據，須以可認為確實足以動搖原確定判決
    ，而為受判決人有利之判決者為限。（同院41年台抗字第1
    號判例參照）。經查，抗告人以其有刑事訴訟法第420 條第
    1 項第6 款之事由，對原審97年度簡上字第1214號確定判決
    聲請再審，惟其再審理由均係就原確定判決認定抗告人有幫
    助詐欺之得心證理由而為辯駁，並未提出足以動搖原確定判
    決之確實新證據，即與刑事訴訟法第429 條之聲請程式不合
    ，原裁定以抗告人聲請再審違背法定程式且無從命其補正，
    駁回其再審聲請，並無違誤，抗告意旨以其工作受影響、經
    濟及健康狀況不佳等為由提起抗告，並無理由，應予駁回。
三、據上論結，應依刑事訴訟法第412條，裁定如主文。
中    華    民    國    98    年    9     月    30    日
                  刑事第十庭審判長法  官  楊炳禎
                                  法  官  陳春秋
                                  法  官  黃斯偉
以上正本證明與原本無異。
不得再抗告。
                                  書記官  王宜玲
中    華    民    國    98    年    10    月    1     日


司法院資訊處製作；財團法人民間司法改革基金會備份。
